臺灣高雄地方法院刑事判決
111年度審易字第640號
公  訴  人  臺灣高雄地方檢察署檢察官
被      告  陳美蘭



上列被告因竊盜案件，經檢察官提起公訴（111年度偵字第10809
號），本院判決如下：
    主  文
陳美蘭犯竊盜罪，處罰金新臺幣參仟元，如易服勞役，以新臺幣
壹仟元折算壹日。
    事  實
一、陳美蘭於民國111年3月10日15時6分許，行經高雄市○○區○○○
    路000號時，見吳秋菊所有之鋁製樓梯1個（下稱鋁梯）放置
    在騎樓旁柱子，竟意圖為自己不法之所有，基於竊盜之犯意
    ，徒手竊取上開鋁梯得手。嗣經吳秋菊發覺遭竊後報警處理
    ，警方調閱監視錄影畫面，循線查獲，並扣得鋁梯1個（已
    發還吳秋菊）。
二、案經吳秋菊訴由高雄市政府警察局新興分局報告臺灣高雄地
    方檢察署檢察官偵查起訴。
    理  由
壹、證據能力部分
    按被告以外之人於審判外之陳述，雖不符刑事訴訟法第159
    條之1至第159條之4之規定，而經當事人於審判程序同意作
    為證據，法院審酌該言詞陳述或書面陳述作成時之情況，認
    為適當者，亦得為證據，刑事訴訟法第159條之5第1項定有
    明文。查：檢察官、被告對於本判決所引用之審判外言詞或
    書面陳述，均同意有證據能力（見審易卷第27頁），本院審
    酌該具有傳聞證據性質之證據，其取得過程並無瑕疵，與待
    證事實具有關聯性，證明力非明顯過低，以之作為證據係屬
    適當，認俱得為證據。
貳、認定犯罪事實所憑之證據及理由：
　　訊據被告陳美蘭固不諱言於前揭時、地，拿取鋁梯乙情，惟
    否認有何竊盜犯行，辯稱：我沒有偷竊的意思等語（見審易
    卷第35頁）。經查：
一、前揭客觀事實，業據證人吳秋菊於警詢及偵訊時證述明確，
    且有高雄市政府警察局新興分局扣押筆錄、扣押物品目錄表
    、吳秋菊出具之贓物認領保管單各1份、贓物照片1張、監視
    錄影翻拍照片3張在卷可稽，應堪認定為真。
二、被告以前詞置辯，故本案有疑義，應予審究者，厥為：被告
    是否基於竊盜之犯意，拿取吳秋菊之鋁梯？本院說明如下：
㈠、證人吳秋菊於警詢時證稱：我於3月10日17時許，想要用鋁梯
    ，卻發現不見了，因為我有先找過，並詢問家人，都沒有找
    到，所以認為是被人偷了；今天早上6時許，因為工作的關
    係有用到該樓梯，用完後我有放回住家外騎樓靠右邊的柱子
    旁等語（見警卷第7頁）；另證人吳秋菊於偵訊時補充證稱
    ：我跟被告不認識，當天要出門去送回收時，被告過來突然
    跟我說，叫我騎慢一點，沒多久就偷我的鋁梯等情（見偵卷
    第22頁）。參以被告於本院審理時供稱：我不記得拿鋁梯前
    ，有無經過吳秋菊的同意，我有跟吳秋菊講話，警察來我就
    將鋁梯還了，我有馬上要還鋁梯的意思，但是還要澆花，沒
    有空，沒有澆花花會死等語（見審易卷第37頁）。衡情，被
    告既記得曾與吳秋菊講話，豈會忘記於拿取鋁梯前，是否經
    過吳秋菊之同意乙情，益證證人吳秋菊前揭證述被告過來突
    然跟伊說，叫伊騎慢一點等情，應非虛構，是以被告拿取鋁
    梯前，並未徵得吳秋菊之同意。
㈡、再者，本案係警方調取監視器畫面後，查知被告涉嫌於111年
    3月10日15時6分竊取鋁梯，始於111年3月11日15時10分，至
    高雄市○○區○○路00○0號查訪被告，被告才將鋁梯交與警方等
    節，有高雄市政府警察局新興分局扣押筆錄、扣押物品目錄
    表各1份、監視錄影翻拍照片3張存卷可憑（見警卷第13頁至
    第17頁、第20頁至第21頁），堪認被告使用該鋁梯後，未即
    時返還，是翌日警方查訪時，才交出鋁梯與警方查扣之事實
    ；回顧被告前揭未即時返回鋁梯，係欲澆花，沒空返還之理
    由，實乃卸責之詞，足徵被告意圖自己不法所有，基於竊盜
    犯意而取走鋁製樓梯之主觀犯意。
三、綜上，本件事證明確，被告犯行洵堪認定，應依法論科。
參、論罪科刑：
一、核被告陳美蘭所為，係犯刑法第320條第1項之普通竊盜罪。
二、本院審酌被告不思尊重他人財產，恣意竊取吳秋菊所有之鋁
    梯，其動機及行為均可議；又被告曾因竊盜案件，經臺灣高
    雄地方檢察署檢察官以108年度偵字第11329號為職權不起訴
    處分確定之素行，有臺灣高等法院被告前案紀錄表1份在卷
    可查。惟考量被告坦認客觀事實，已返還鋁梯與吳秋菊，並
    與吳秋菊達成調解，有調解書1份存卷可查（見偵卷第23頁
    ）；兼衡以被告竊取之鋁梯價值等一切情狀，量處如主文所
    示之刑；復思以被告於警詢時自承之智識程度及家庭經濟狀
    況，並諭知易服勞役之折算標準如主文。
肆、被告所竊得之鋁梯，已由吳秋菊領回乙情，有贓物認領保管
    單1份附卷可稽（見警卷第19頁），故依刑法第38條之1第5
    項規定，不予宣告沒收或追徵。
據上論斷，應依刑事訴訟法第299條第1項前段，刑法第320條第1
項、第42條第3項前段，刑法施行法第1條之1第1項，判決如主文
。
本案經檢察官陳永盛提起公訴，檢察官范文欽到庭執行職務。
中　　華　　民　　國　　111 　年　　8 　　月　　4 　　日
                  刑事第五庭    法　官  陳川傑
以上正本證明與原本無異。
如不服本判決應於收受判決後20日內向本院提出上訴書狀，並應
敘述具體理由。其未敘述上訴理由者，應於上訴期間屆滿後20日
內向本院補提理由書(均須按他造當事人之人數附繕本)「切勿逕
送上級法院」。
中　　華　　民　　國　　111 　年　　8 　　月　　4 　　日
                                書記官  黃挺豪
附錄本案論罪科刑法條全文：
中華民國刑法第320條
意圖為自己或第三人不法之所有，而竊取他人之動產者，為竊盜
罪，處5年以下有期徒刑、拘役或50萬元以下罰金。
意圖為自己或第三人不法之利益，而竊佔他人之不動產者，依前
項之規定處斷。
前二項之未遂犯罰之。